【裁判字號】    88,交易,33
【裁判日期】    890321
【裁判案由】    過失傷害
【裁判全文】
臺灣新竹地方法院刑事判決                          八十八年度交易字第三三號
    公  訴  人  臺灣新竹地方法院檢察署檢察官
    被      告  乙○○
右列被告因過失傷害案件，經檢察官提起公訴（八十八年度偵字第二六八四號），本
院判決如左︰
    主  文
乙○○因過失傷害人，處拘役伍拾日，如易科罰金，以佰元折算壹日。
    事  實
一、乙○○於民國八十八年二月十五日即農曆春節除夕日上午十一時十分許，駕駛正
    昕實業公司所有車號ＫＨ─二○○六號自小客車，沿國道一號高速公路由北往南
    行駛，途經南下車道一○二公里六○○公尺處，本應注意汽車在同一車道行駛時
    ，除超越前車外，後車與前車之間應保持隨時可以煞停之距離；及注意車前狀況
    ，並隨時採取必要之安全措施，而依當時情形，又無不能注意之情事，竟疏未注
    意與前車保持隨時煞停距離，亦未注意因車道縮減而前方車輛陸續停車之車前狀
    況，追撞同向前方已停止、由甲○○駕駛之車號ＬＣ─七三四六號自小客車，同
    時致該車乘客丙○○（甲○○之妻）受有背部挫傷之傷害，及李乙彤（甲○○之
    女）因撞擊致受牙齒補綴斷落、牙根動搖，需復形治療或拔除之傷害，
二、案經丙○○（包括李乙彤部分）訴請臺灣新竹地方法院檢察署檢察官偵查起訴。
    理  由
一、訊據被告乙○○固承於右揭時地駕車追撞甲○○所駕駛之自小客車，惟矢口否認
    有何過失傷害犯行，辯稱：該車車主甲○○於警訊中陳稱無人傷亡，又告訴人直
    至八十八年三月十三日才提起過失傷害之告訴，診斷證明書記載診療時間為八十
    八年二月六日，均非發生車禍之日，告訴人二人受傷應與伊無關云云。經查：
  （一）右揭事實，業據告訴人丙○○於警訊、偵審中均指訴綦詳，核與在場證人甲○○於偵審中結證情節相符，又告訴人二人係因車禍受傷之事實，有長庚紀
        念醫院出具、其上記載核與告訴人指訴傷勢相符之診斷書二紙在卷可稽。至
        被告辯稱日期不符一節，經查，告訴人丙○○於農曆春節過後即八十八年二
        月二十二日起以民俗療法診治傷勢之情，有告訴丙○○人提出之德安接骨所
        出具之收據一紙在卷可憑；縱告訴人二人未於車禍當時立即呈現傷勢，致使
        證人甲○○誤認無人傷亡，然告訴人所受之挫傷、牙齒補綴段落傷害，衡情
        並非立即呈現之傷勢，是告訴人丙○○指訴車禍當晚始發覺傷勢等語，尚符
        一般常情，應足採信。被告上開所辯，應係事後飾卸之詞，殊難採信。
  （二）按汽車在同一車道行駛時，除超越前車外，後車與前車之間應保持隨時可以
        煞停之距離；及汽車行駛時，駕駛人應注意車前狀況，並隨時採取必要之安
        全措施，道路交通安全規則第九十四條第一項、第三項定有明文。被告本應
        注意上開規定，且依道路交通事故調查報告表載明，當時天晴、日間自然光
        線充足等情形，又無不能注意之情事，其竟疏未注意與前車保持隨時煞停距
        離，亦未注意車道縮減之車前狀況，致追撞甲○○已煞停之自小客車，顯有
        過失；況被告又於車禍發生後，立下切結書一紙，載明願意賠償新臺幣（下
        同）六萬元予告訴人丙○○，有切結書一紙附卷可稽，益徵其過失之情。又
        ，被告之過失行為致告訴人二人受傷，有如前述，是認被告之過失行為與告
        訴人丙○○、李乙彤所受傷害間，具有相當因果關係，至為灼然。。
    本案事證已臻明確，被告過失傷害之犯行洵堪認定，自應依法予以論罪科刑。
二、核被告所為，係犯刑法第二百八十四條第一項前段之過失傷害罪。被告以一過失
    行為，致告訴人丙○○、李乙彤二人受傷，係一行為而觸犯二罪名，為想像競合
    犯，應從一重處斷。爰審酌被告過失駕車致人受傷，原已簽立切結書達成民事和
    解，詎其事後不願依約行之，而起本案爭訟，暨告訴人丙○○、李乙彤所受傷害
    程度及被告犯後態度等一切情狀，量處如主文所示之刑，並諭知易科罰金之折算
    標準。
據上論斷，應依刑事訴訟法第二百九十九條第一項前段，刑法第二百八十四條第一項
前段、第五十五條、第四十一條，罰金罰鍰提高標準條例第一條前段、第二條，判決
如主文。本案經檢察官許麗美到庭執行職務。
中      華      民      國    八十九    年      三      月    二十一    日
                                    臺灣新竹地方法院刑事第一庭
                                        法  官    黃  美  文
右正本證明與原本無異。
如不服本判決，應於判決送達後十日內向本院提出上訴狀( 應附繕本 )，上訴於
臺灣高等法院。
                                        書記官    饒  興  蘭
中      華      民      國    八十九    年      三      月    二十一    日
附錄：
刑法第二百八十四條第一項
因過失傷害人者，處六月以下有期徒刑、拘役或五百元以下罰金。致重傷者，處一年
以下有期徒刑、拘役或五百元下罰金。


司法院資訊處製作；財團法人民間司法改革基金會備份。
